臺灣高雄地方法院民事裁定
111年度聲字第124號
聲  請  人  趙婕穎
相  對  人  何青峰
            合作金庫商業銀行股份有限公司

法定代理人  雷仲達
上列當事人間聲請停止執行事件，本院裁定如下：
    主  文
聲請人供擔保新臺幣伍佰參拾萬元後，本院民國一一○年度司執
字第一二七一二五請求清償票款強制執行事件之強制執行程序，
於本院民國一一一年度審訴字第一五○號第三人異議之訴事件判
決確定、訴訟上和解或調解成立、或撤回起訴前應暫予停止。
    理  由
一、按提起異議之訴時，法院因必要情形或依聲請定相當並確實
    擔保，得為停止強制執行之裁定，強制執行法第18條第2項
    定有明文。法院依首揭條文定擔保金額，而為准許停止強制
    執行之裁定者，該項擔保係備供債權人因停止執行所受損害
    之賠償，其數額應依標的物停止執行後，債權人未能即時受
    償或利用該標的所受之損害額，或因另供擔保強制執行所受
    之損害額定之，非以標的物之價值或其債權額為依據。
二、查本件聲請人以其已向本院提起第三人異議之訴（即111年
    度審訴字第150號，下稱本案訴訟）為由，聲請裁定停止本
    院110年度司執字第127125號請求清償票款強制執行事件（
    下稱系爭執行事件）之強制執行程序。經審閱聲請人提出系
    爭執行事件拍賣公告、本案訴訟起訴狀後，認為聲請人之聲
    請與法律規定之要件相符，應予准許。
三、揆諸首揭條文及說明，本件強制執行程序如予以停止，將導
    致相對人即債權人不能即時由扣押所得之金額受償，亦無法
    運用拍賣所得分配資金可能受有之損害時利用執行標的物所
    受可能之損害。是本院審酌相對人之執行標的物之價額（據
    聲請人所提系爭執行事件第3次拍賣公告所定拍賣最低合計
    價額）為新臺幣（下同）24,384,000元；再參酌本案訴訟之
    訴訟標的價額應為同一數額，可上訴至第三審，以系爭訴訟
    事件訴訟可能經過之訴訟期間4年4月計算（按第一審辦案期
    限為1年4月；第二審辦案期限為2年，第三審辦案期限為1年
    ）等情事，按法定週年利率5%計算，故相對人所受損害應為
    5,283,200元（計算式：24,384,000元×5%×4年4月＝5,283,20
    0元，元以下四捨五入），爰取其整數530萬元酌定為本件之
    擔保金額。
四、至聲請人於本案訴訟之起訴狀表明訴訟標的價額僅13,184,0
    00元云云，惟聲請人於本案訴訟係主張門牌號碼高雄市○○區
    ○○路000號35號建物為其所有，而該建物為大樓型之區分所
    有建物，依公寓大廈管理條例第4條第2項規定之旨，自不能
    僅以專有部分計為本案訴訟之訴訟標的價額甚明。附此敘明
    。
五、依強制執行法第18條第2 項，裁定如主文。
中　　華　　民　　國　　111 　年　　7 　　月　　29　　日
                民事第一庭  法　官　劉定安
以上正本係照原本作成。
如對本裁定抗告須於裁定送達後10日內向本院提出抗告狀，並繳
納裁判費新臺幣1,000元。
中　　華　　民　　國　　111 　年　　8 　　月　　1 　　日
                            書記官  陳郁惠